# 陈老师，股权出资款借回,合并报表的编制？

提问人：cgxx168 时间：2010-09-07 14:19:36
中华公司本年度对外出资成立一家商贸公司,出资款为 510 万元,占股权比例为51%,公司成立后,中华公司将出资款全额转回,但转回的款项,其他股东不知情也未办理相关的借款手续.年末其他股东知情后,要求中华公司返还借款.因中华公司不愿意返还款项,股东间约定中华公司用出资款抵其股权。审计时公司也未办理减资等相关手续，请问年末中华公司能否将其纳入合并报表中？

回答人：chenyiwei
合并范围的确定是以控制为前提的。关键是期末是否有控制权的证据。你说的情况不清晰，无法判断。

回答人：chenyiwei
回复 藤椅 cgxx168 的帖子控制不能单看股权比例。从控制的定义来说要把握两方面：一是对被投资方的财务、经营政策的决定权；
二是据此获取经济利益。本版面上有很多关于事实控制问题的讨论，你可以搜索一下本版面，看看有无可以借鉴的实际案例。

回答人：chenyiwei
回复 报纸 cgxx168 的帖子如果不存在控制，因而不能合并报表的，则因为借款和股权投资的性质不同，所以在没有明确的协议解除该项债权债务关系之前不能将两者对冲。

回答人：chenyiwei
回复 7 楼 cgxx168 的帖子建议先咨询律师的法律专业意见，确定这样操作的合规性，以及是否确实可以解除中华公司与被投资企业之间的股权或债权债务关系（包括将来被投资企业因经营不善，资不抵债破产时，作为显名股东应承担的责任问题）。尤其需要注意的是：这种约定是股东双方之间的约定，应当是不能对抗第三人的。另外，如果这个协议被工商部门获知，则被认定为抽逃出资的可能性很大。 只有在完全排除了可能的法律风险之后，中华公司才能将股权投资和往来款两者对冲。